臺灣高雄地方法院刑事判決
                                    110年度簡上字第277號
上  訴  人
即  被  告  李瑞和



上列上訴人因妨害名譽案件，不服本院簡易庭中華民國110年8月
24日110年度簡字第1715號第一審簡易判決（聲請簡易判決處刑
案號：109年度偵字第22687號），提起上訴，本院管轄之第二審
合議庭判決如下：
    主      文
上訴駁回。
    事實及理由
一、本案經本院審理結果，認原審以上訴人即被告李瑞和（下稱
    被告）所為，係犯刑法第309條第1項之公然侮辱罪，並於裁
    量後，依刑事訴訟法第449條第1項前段、第3項、第454條第
    2項，刑法第309條第1項、第42條第3項前段，刑法施行法第
    1條之1第1項等規定，判處罰金新臺幣（下同）5千元，並諭
    知罰金易服勞役之折算標準，其認事用法均無違誤，量刑亦
    屬適當，應予維持，爰依刑事訴訟法第373條規定，本判決
    除證據部分另補充：「被告於本院第二審所為之陳述、本院
    109年度家聲抗字第29號（下稱他案非訟事件）民國109年7
    月7日訊問筆錄、證人孫麗英於本院審理時之具結證述、本
    院110年度雄小字第2497號判決、高雄內惟郵局存證號碼114
    號存證信函、郵政匯票影本（匯票號碼：0000000000-0、發
    票日：110年11月2日、面額：5千元、受款人：李文祿）」
    外，其餘引用如附件所示第一審刑事簡易判決書記載之事實
    、證據及理由。
二、上訴意旨略以：被告雖不爭執有於原審判決所載之時地口出
    「垃圾」之詞，但這不是對告訴人李文祿所說的，是向妻子
    提及要回家倒垃圾等語。原審判決認定被告犯有公然侮辱罪
    ，認事用法有所不當；且告訴人嗣後就本案向被告提起刑事
    附帶民事訴訟請求賠償，我也依判決匯5千元給告訴人了，
    為此提起上訴等語。
三、第二審判決書，得引用第一審判決書所記載之證據及理由，
    對案情重要事項第一審未予論述，或於第二審提出有利或不
    利於被告之證據或辯解不予採納者，應補充記載其理由，刑
    事訴訟法第373 條定有明文。經查：
  ㈠證人即被告之妻孫麗英雖於本院審理時具結證稱：當時被告
    開完庭從法庭出來，然後很生氣，就一直走，我跟在他後面
    問他什麼事，他說他被罵得很厲害，情緒很激動，很大聲說
    ：趕快回家，我們要趕快處理垃圾，因為明天星期三沒有垃
    圾車，我們要回去處理等語，因為他情緒很激動，耳朵又有
    重聽，所以他講話很大聲，我們就慢慢走出去；一開始被告
    走得比較快，我後來有追上去，在講要回家處理垃圾時我是
    跟他肩並肩走一起的等語（參本院簡上卷第72至73頁），然
    其證詞與證人即告訴人於他案非訟事件之代理人林俊寬於偵
    訊時具結所證：我當時在跟告訴人講話，所以前面「幹你娘
    雞掰」我沒聽到，但我有聽到被告罵「垃圾」。時間不記得
    ，是開完庭約下午5點多，地點是在高雄少家法院家事大樓
    ，我跟告訴人在大樓，被告從我跟告訴人旁邊走過去，他走
    到大樓外的馬路，距離告訴人約10幾步、10公尺的距離，轉
    過頭來大聲罵告訴人「垃圾」等語（參他卷第34頁），有所
    出入，則究竟何者可採，自應綜合全情（如證人與本案之利
    害關係、與被告或告訴人或被害人間之親疏遠近、證詞內容
    是否符合情理等）以判斷之：其中證人孫麗英為被告之妻、
    證人林俊寬則為告訴人他案非訟事件之代理人，可認證人孫
    麗英與被告間具有較深切之親誼及利害關係，則其證詞維護
    被告之可能性亦較高；且就證人林俊寬之證言整體觀之，並
    未一味附和肯定告訴人之告訴內容（按：原告訴意旨係指訴
    被告在上開時地對其辱罵「幹你娘雞掰」及「垃圾」等語，
    參他卷第3頁之刑事告訴狀），又依證人孫麗英之證述，被
    告說要回家處理「垃圾」時，告訴人應該在法院裡未出來，
    其亦未看到告訴人、林俊寬等語（參本院簡上卷第72至73頁
    ），然被告既不否認有提及「垃圾」2字，若告訴人、林俊
    寬均不在旁邊，又如何能得知被告確有提到「垃圾」之詞？
    顯見證人孫麗英所證確有迴護被告之情。是綜合比較之下，
    應以證人林俊寬之證言較為可信。被告雖辯稱：該名證人為
    告訴人打了多起訴訟，已經賺很多律師費用，且律師就不見
    得不會講謊話等語，惟縱該證人有受託為告訴人處理多項法
    律事務，尚無法遽以認定其就受託事務無關之本案即會甘冒
    偽證罪之風險而為告訴人作偽證，且其證言非一味附和告訴
    人告訴意旨，已如前述。則被告上述所辯尚不足以推翻證人
    林俊寬證言之可信性。是被告犯有上開犯示應可認定。
  ㈡又關於刑之量定，為求個案裁判之妥當性，法律賦予法院裁
    量之權，量刑輕重，屬為裁判之法院得依職權自由裁量之事
    項，苟其量刑已以行為人之責任為基礎，並斟酌刑法第57條
    各款所列情狀，在法定刑度內，酌量科刑，如無偏執一端，
    致明顯失出失入情形，第二審法院即不得單就量刑部分遽指
    為不當或違法。本件原審量定刑期，業已審酌被告之行為情
    狀、否認犯行之犯後態度、雖有表明願和解但因告訴人不願
    意且提出高額賠償而無法和解、被告與告訴人間之關係、無
    前科之素行等一切情狀，其量刑並未逾法定刑之範圍，亦無
    何量刑權限濫用之情，自難謂有何不當可言。上訴意旨雖稱
    已依本院民事判決賠償告訴人5千元等語，並提出前引本院1
    10年度雄小字第2497號判決、高雄內惟郵局存證號碼114號
    存證信函及郵政匯票在卷可佐，然此係被告基於民事確定判
    決本應負之賠償責任，若被告不履行，於判決確定後尚有受
    強制執行之虞。再審酌其於本院審理時仍為否認之情形，尚
    無從以此認上開量刑因子之犯後態度有所變動，而達可認原
    審判決量刑有違法或不當之程度，是被告此部分之上訴理由
    亦屬無理由。
  ㈢綜上所述，被告提起本件上訴，為無理由，應予駁回。
據上論斷，應依刑事訴訟法第455 條之1 第1 項、第3 項、第36
8條、第373條，判決如主文。
本案經檢察官林永富聲請簡易判決處刑，檢察官翁誌謙到庭執行
職務。
中　　華　　民　　國　 111　　年　　2 　　月　　16　　日
                  刑事第十三庭  審判長法　官  陳紀璋

                                      法  官  洪毓良

                                      法  官  李怡蓉

以上正本證明與原本無異。
不得上訴。
中　　華　　民　　國　 111　　年　　2 　　月　　17　　日
                                      書記官  胡孝琪